---
title: "Mi próximo artículo científico en R"
subtitle: "Reproducibilidad, interactividad y mejores flujos de trabajo"  
author: 
  - "Dra. Florencia D'Andrea"
date: '2/12/2020'
output:
  xaringan::moon_reader:
    lib_dir: libs
    css: xaringan-themer.css
    nature:
      highlightStyle: github
      highlightLines: true
      countIncrementalSlides: false
---

```{r setup, include=FALSE}
options(htmltools.dir.version = FALSE)
```

```{r xaringan-themer, include=FALSE, warning=FALSE}
library(xaringanthemer)
library(xaringanExtra)
library(tidyverse)
library(nomnoml)
xaringanExtra::use_logo(
  image_url = "https://raw.githubusercontent.com/rstudio/hex-stickers/master/PNG/xaringan.png"
)
xaringanExtra::use_panelset()
xaringanExtra::use_broadcast()
xaringanExtra::use_share_again()
xaringanExtra::use_tachyons()
xaringanExtra::use_fit_screen()
xaringanExtra::use_tile_view() # O
style_duo_accent(
  primary_color = "#01CC99",
  secondary_color = "#C3EBE2",
  inverse_header_color = "#2E414D", 
  inverse_text_color = "#2E414D",
  code_inline_color = "#179c55",
  link_color= "#245239",
  text_font_size = "25px",
  header_font_google = google_font("Josefin Sans"),
  text_font_google   = google_font("Montserrat", "300", "300i"),
  code_font_google   = google_font("Fira Mono")
)
```

class: inverse, center, middle

# Seminario del Instituto de Recursos Biológicos del INTA

### ¡Los estabamos esperando!


---

### El tema de mi postdoc es

.bg-washed-green.b--dark-green.ba.bw2.br3.shadow-5.ph4.mt5[
Desarrollo de herramientas informáticas para evaluar el riesgo de las aplicaciones de plaguicidas para los ecosistemas acuáticos
]



---

> Mi trabajo implica usar **modelos** que simulan el destino ambiental de los **plaguicidas** luego de su aplicación. 



> Los resultados de estos modelos se exigen en otros países como parte del proceso de **regulación** de plaguicidas.

---

> Mi objetivo es estimar concentraciones que pueden alcanzar los mismos en **cuerpos de agua superficiales** de la **región pampeana**

---

## Mi próxima publicación se llama 

.bg-washed-green.b--dark-green.ba.bw2.br3.shadow-5.ph4.mt5[

Statistically-based soil-climate exposure scenarios for aquatic pesticide fate modelling and exposure assessment in the Pampa Region of Argentina.

]

--

.bg-washed-blue.b--dark-blue.ba.bw2.br3.shadow-5.ph4.mt5[

Escenarios de exposición suelo-clima basados en estadísticas para la modelización del destino de los plaguicidas acuáticos y la evaluación de la exposición en la región pampeana de Argentina.

]

---

En este trabajo realizó 118500 simulaciones. 

Simulo una aplicación de plaguicida anual: 
* 30 años (1984-2014)
* 50 plaguicidas
* 79 combinaciones de suelo y clima de la región pampeana


```{nomnoml}

[S] - [a]
# [118500 simulaciones]-[50 palguicidas]
# [118500 simulaciones]-[79 unidades suelo clima]
```



---

> ¿Cuál es la unidad suelo-clima que por sus características es más crítica para la contaminación de los cuerpos de agua superficiales por plaguicidas en la región pampeana?

--

> ¿Puedo estimar para diferentes plaguicidas un valor de concentración en el cuerpo de agua que sea lo suficientemente representativo toda la región pampeana?


---

class: inverse, center, middle

## DESAFIOS


---

class: middle, inverse

* ### Reproducibilidad computacional 

* ### Comunicación de mis resultados

---

class: middle

* ### **Reproducibilidad computacional** 

* ### Comunicación de mis resultados

---

## Reproducibilidad computacional

* Dejando código y datos disponibles
* Compartiendo mi trabajo / cápsula del tiempo
* Dar suficiente crédito (al trabajo propio y ajeno)
* Mejora mi flujo de trabajo
* Mejorar la calidad de mi trabajo




---

## Dejando código y datos disponibles
#### ¿Por qué?

.panelset[
.panel[.panel-name[Principios FAIR]

]

.panel[.panel-name[Ciencia abierta]

]
]




---

class: center, middle, inverse

## ¿Basta con dejar el código y los datos disponibles?

---

# Reproducibilidad computacional

.panelset[
.panel[.panel-name[¿Qué es?]
hola
]

.panel[.panel-name[Ejemplos]


]

.panel[.panel-name[Entornos]

*  session.info()
* "Empaquetar" los datos
*  Paquetes de manejo de dependencias (renv)
*  Notebooks interactivas (Binder / RStudio Cloud)

Recomiendo, esta charla que dí en R-Ladies BA
]
]

.footnote[Más información en el siguiente link]

---

class: inverse, middle, center

## ¿Qué usamos para asegurar la reproducibilidad de los artículos científicos?

---

## Compendio de Investigación

.panelset[
.panel[.panel-name[¿Qué es?]

]

.panel[.panel-name[Ventajas]

* Programación literaria (`RMarkdown`)

* Estructura de paquete (Archivo DESCRIPTION con las dependencias)

* Manejo de bibliografía integrado (`citr`)
]

.panel[.panel-name[Estructura]

]

.panel[.panel-name[rrtools]

anna

]

.panel[.panel-name[Ejemplo]

]
]

--- 

## Compartiendo mi trabajo - Cápsula del tiempo

No solo conservar los entornos me permite poder volver a reproducir mi trabajo si actualice mi software, sino también permite que el código corra independientemente de la computadora en la que este


---

## Dar crédito (al trabajo propio y ajeno)
#### Asignar un DOI

.panelset[
.panel[.panel-name[¿Qué es?]

]

.panel[.panel-name[Ventajas]

]

.panel[.panel-name[Pasos para obtenerlo]

]

.panel[.panel-name[Citando versiones]

]

]


---

## Mejora mi flujo de trabajo


* Mi proyecto esta organizado

* No tengo problema en compartirlo con quien quiera.

---

## Mejora la calidad de mi trabajo

* Tweet de la gente

---

## Comunicación de mis resultados

* Aplicación web (**shiny**)
* Gráficos interactivos (**plotly**)

---

## Shiny

.panelset[
.panel[.panel-name[¿Qué es?]

]

.panel[.panel-name[Ventajas]

]

.panel[.panel-name[Ejemplo]

]

]



---

## Gráficos interactivos
#### Plotly

.panelset[
.panel[.panel-name[¿Qué es?]

]

.panel[.panel-name[Ventajas]

]

.panel[.panel-name[Ejemplo]

]

]

---

class: inverse, middle, center


# Gran finale!

### Tres resultados de mi último artículo

---

class: inverse, middle, center

# Reflexión final



---

class: inverse, center, middle

### ¡Muchas gracias!

florencia.netlify.com
@cantoflor_87

---